臺灣高雄地方法院刑事判決
111年度簡上字第74號
上  訴  人  臺灣高雄地方檢察署檢察官
被      告  郝志強



上列上訴人因被告傷害案件，不服本院高雄簡易庭中華民國111
年1月20日111年度簡字第179號第一審簡易判決（聲請簡易判決
處刑書案號：110年度調偵字第416號），提起上訴，本院管轄之
第二審合議庭判決如下：
    主  文
上訴駁回。
    事實及理由
一、證據能力部分：
    按被告以外之人於審判外之陳述，雖不符前4條（即刑事訴
    訟法第159 條之1至之4）之規定，而經當事人於審判程序同
    意作為證據，法院審酌該言詞陳述或書面陳述作成時之情況
    ，認為適當者，亦得為證據，刑事訴訟法第159條之5第1 項
    定有明文。經查，檢察官、被告郝志強就本判決所引用下列
    各項屬於審判外陳述之證據，均同意作為證據（簡上卷第63
    頁），且本院審酌該證據作成情況均無不適當之情形，是依
    前開規定，認得作為本案證據。
二、本案經本院審理結果，認第一審判決認事、用法及量刑均無
    不當，應予維持。爰依刑事訴訟法第373 條規定，本判決之
    事實、證據及理由，除增列「被告於本院審理時之自白」、
    「本院勘驗筆錄」為證據外，其餘均引用第一審判決書之記
    載（如附件）。
三、檢察官上訴意旨略以：被告郝志強與告訴人鄭文女為直系姻
    親關係，竟罔顧情分下手傷害，事後仍未與告訴人和解，原
    審僅判處罰金新臺幣（下同）5,000元，實屬過輕，爰提起
    上訴等語。經查：
（一）按量刑輕重，係屬事實審法院得依職權自由裁量之事項，
      苟已斟酌刑法第57條各款所列情狀而未逾越法定刑度，不
      得遽指為違法。又在同一犯罪事實與情節，如別無其他加
      重或減輕之原因，下級審量定之刑，亦無過重或失輕之不
      當之情形，則上級審法院對下級審法院之職權行使，原則
      上應予尊重（最高法院72年度台上字第6696號、75年度台
      上字第7033號、85年度台上字第2446號判決意旨參照）。
（二）原審以被告所犯傷害犯行，事證明確，適用刑事訴訟法第
      449條第2項、第3項、第454條第2項、刑法第277條第1 項
      、第42條第3項前段，刑法施行法第1條之1第1項等規定，
      並審酌被告不思以和平理性方式解決紛爭，竟拉扯告訴人
      成傷，所為實有不該，又被告犯後坦承犯行，態度尚可，
      並衡量被告未無任何前案紀錄之素行、本件犯罪之手段、
      情節、告訴人所受傷勢之所生危害、智識程度、家庭生活
      、經濟狀況等一切具體情狀，量處被告罰金5,000元，並
      諭知如易服勞役，以1,000元折算1日。原審認事用法核無
      違誤，並已斟酌刑法第57條規定之量刑事由，所宣告之刑
      亦屬妥適，自應予維持。至檢察官雖以前揭事由主張原審
      量刑過輕，然原審判決已就告訴人之傷勢、被告之行為手
      段等量刑因素，詳加考慮、審酌，且此裁量並未逾越法律
      之界限，並無明顯違反公平原則及比例原則，亦無輕重失
      衡之情形。是檢察官以原審量刑過輕為由提起上訴，指摘
      原判決不當，請求撤銷改判，為無理由，應予駁回。
據上論斷，應依刑事訴訟法第455條之1第1項、第3項、第368 條
、第373條，判決如主文。
本案經檢察官李明蓉提起公訴，檢察官范文欽提起上訴，檢察官
邱柏峻到庭執行職務。
中　　華　　民　　國　　111 　年　　6 　　月　　15　　日
                  刑事第四庭  審判長法  官  王俊彥
　　　　　　　　　                  法  官  姚億燦
　　　　　　　　　                  法　官  楊書琴
以上正本與原本無異。　　　　　　　　　
不得上訴。
中　　華　　民　　國　　111 　年　　6 　　月　　15　　日
                                    書記官  王珮綺   
附錄：論罪科刑法條
中華民國刑法第277 條第1 項
傷害人之身體或健康者，處5 年以下有期徒刑、拘役或50萬元以
下罰金。 

附件：
臺灣高雄地方法院刑事簡易判決
                                    111 年度簡字第179 號
公　訴　人　臺灣高雄地方檢察署檢察官
被　　　告　郝志強　男　民國00年0月0日生
                    身分證統一編號：Z000000000號
                    住高雄市○○區○○路00巷00號
                    居高雄市○○區○○路00○00號
上列被告因傷害案件，經檢察官提起公訴（110 年度調偵字第41
6 號），被告自白犯罪，本院合議庭認宜以簡易判決處刑（原案
號：110 年度審訴字第681 號），爰不經通常審判程序，裁定由
受命法官逕以簡易判決處刑如下：
    主  文
郝志強犯傷害罪，處罰金新臺幣伍仟元，如易服勞役，以新臺幣
壹仟元折算壹日。
    事實及理由
一、本件犯罪事實及證據名稱，業據檢察官於起訴書記載明確，
    均予引用如附件，並就證據部分補充：被告郝志強於本院審
    理時之自白（見本院審訴卷第45頁）。
二、論罪科刑：
（一）罪名：按家庭暴力罪，謂家庭成員間故意實施家庭暴力行
      為而成立其他法律所規定之犯罪，家庭暴力防治法第2 條
      第2 款定有明文。本案被告與告訴人為直系姻親關係，係
      屬家庭暴力防治法第3 條第3 款所規定之家庭成員關係。
      被告如起訴書犯罪事實欄所載之犯行，雖該當家庭暴力防
      治法第2 條第2 款之家庭暴力罪，惟因家庭暴力防治法對
      於家庭暴力罪並無罰則之規定，故被告犯行僅依刑法規定
      予以論罪科刑。是核被告所為，係犯刑法第277 條第1 項
      之傷害罪。起訴書漏未援引家庭暴力罪之規定，應予補充
      。
（二）刑罰裁量：爰以行為人之責任為基礎，並審酌被告不思以
      和平理性方式解決紛爭，竟拉扯告訴人成傷，所為實有不
      該，惟念被告犯後坦承犯行，態度尚可，兼衡被告並無任
      何前案紀錄之素行、本件犯罪之手段、情節、告訴人所受
      傷勢之所生危害、智識程度、家庭生活、經濟狀況等一切
      具體情狀（涉被告個人隱私，均詳卷），量處如主文所示
      之刑，並諭知易服勞役之折算標準。
三、依刑事訴訟法第449 條第2 項、第3 項、第454 條第2 項，
    刑法277 條第1 項、第42條第3 項前段，刑法施行法第1 條
    之1 ，逕以簡易判決處刑如主文。
中　　華　　民　　國　 111　　年　　1 　　月　　20　　日
                  高雄簡易庭  法  官    黃政忠
以上正本證明與原本無異
如不服本判決，應於判決送達後20日內向本院提出上訴書狀。
「因疫情而遲誤不變期間，得向法院聲請回復原狀」
中　　華　　民　　國　 111　　年　　1 　　月　　21　　日
                              書記官    儲鳴霄
附錄本判決論罪科刑法條：
刑法第277 條第1 項
傷害人之身體或健康者，處5 年以下有期徒刑、拘役或50萬元以
下罰金。

附件：
臺灣高雄地方檢察署檢察官起訴書
                                    110年度調偵字第416號
    被　　　告　郝志強　男　51歲（民國00年0月0日生）
                        住高雄市○○區○○路00巷00號
                        居高雄市○○區○○路00○00號
                        國民身分證統一編號：Z000000000號
上列被告因傷害案件，業經偵查終結，認應提起公訴，茲將犯罪
事實及證據並所犯法條分敘如下：
        犯罪事實
一、郝志強與鄭文女為直系姻親關係。緣郝志強於民國110 年3
    月1 日上午10時許，在高雄市○○區○○○路0 號「802 國
    軍總醫院」大門前，因見鄭文女與妹妹郝秀英發生爭吵，遂
    基於傷害人之身體之犯意，徒手拉扯鄭文女之左手2 次，致
    鄭文女受有左手前臂挫傷疼痛之傷害。嗣經鄭文女報警，經
    警調閱監視器錄影畫面，而查悉上情。
二、案經鄭文女訴請高雄市政府警察局苓雅分局報告偵辦。
        證據並所犯法條
一、證據清單及待證事實

編號 證    據    名    稱 待    證    事    實 1 被告郝志強於警詢及偵查中之自白 被告坦承全部犯罪事實。 2 告訴人鄭文女於警詢及偵查中之指訴 證明全部犯罪事實。 3 監視器翻拍照片4 張及監視器光碟1 片 證明全部犯罪事實。 4 瑞生醫院受理家庭暴力事件驗傷診斷書1 份 證明告訴人受有犯罪事實欄所載傷害之事實。 


二、核被告所為，係犯刑法第277 條第1 項之普通傷害罪嫌。
三、依刑事訴訟法第251 條第1 項提起公訴。
    此　致
臺灣高雄地方法院
中　　華　　民　　國　 110　　年　　9 　　月　　28　　日
                              檢  察  官  李明蓉